# 合同非正常终止，已收款部分应确认为收入还是营业务支出的抵减

提问人：ivancheng 时间：2018-01-13 10:04:07
A公司为客户B提供系统集成服务，假定合同金额 1000 万元。合同约定为交钥匙工程，根据其会计政策应在验收合格时确认收入。 按照项目正常流程，A向B交付设备，B按照合同约定支付合同总价的55%作为进度款，A完成在集成服务后已发生成本约 700 万元，后A组织已两次验收，B公司均以各种理由认为验收不合格。后B公司向A公司提起诉讼，请求A公司退回其支付的 550 万的合同价款，并赔偿其损失。A公司辩称合同关系属实，希望与原告协商解决。 经法院主持调解，A和B达成协议如下： 合同按49%结算，即A公司需退回6%的款项 60 万元，并支付诉讼费支出 10 万元，合计 70 万元，同时该合同相关的附属协议、合同等全部终止，合同所涉权利义务全部终止，其中已交付设备归B公司所有，双方均不得对上述合同或所涉项目主张任何权利。
现存在以下两种观点： 1 、A公司认为其实质工作已完成，且调解书注明合同终止，双方均不得对上述合同或所涉项目主张任何权利，且已收到调解书所约定的 490 万元结算款，故认为商品及服务所有权上的主要风险和报酬已转移，应按照最终结算款 490 万元确认营业收入，并将已发生成本费用 700 结转营业成本，诉讼费 10 万元确认为管理费用； 2 、以上合同的终止属于非正常终止，A公司并未完全履行合同约定的义务，且B公司最终并未认可其工作成果，故A公司不能就已收到款项确认为收入，应将已发生成本费用确认为营业外支出，将收到的结算款冲减营业外支出。
请问陈版以上两种观点是否合理？
如审计时报表层面的重要性水平低于 490 万元，观点 1 的处理是否会构成重大错报风险。

回答人：chenyiwei
你的第二种观点较为合理。 如果采用建造合同模式，在合同终止前已经确认了一部分收入，则这部分已确认的收入是不需要冲回的。但此处用的是销售商品模式，在合同中之前尚未达到确认收入的条件，这种终止是非正常的，依据非正常终止协议的条款转移资产和收取款项不属于“日常活动”范畴，不能据此确认收入。

提问人：ivancheng 时间：2018-01-14 07:59:30
感谢陈版深夜回复。 根据陈版的解释，应该是赞同第二种观点，陈版回复第一句为“你的第一种观点较为合理。”，还望陈版修改为“第二种观点较为合理”，以免对其他网友产生误解。 谢谢

回答人：chenyiwei
已修改，谢谢！